Juan R. Loaiza

Perfil profesional

Doctor en Filosofía (pendiente de grado) de la Humboldt-Universität zu Berlin y la Berlin School of Mind and Brain (Berlín, Alemania) y profesor de hora cátedra de la Universidad del Rosario (Bogotá, Colombia). Mi área principal de investigación es la filosofía de la psicología aplicada a las emociones. Interesado en interdisciplinariedad, metodologías de investigación y ciencia de datos.

Educación

10.2016 - 07.2020 Doctorado en Filosofía

Berlin School of Mind and Brain & Institut für Philosophie

Humboldt-Universität zu Berlin (Berlín, Alemania)

Tesis: "Emotions as functional kinds: a meta-theoretical approach to constructing scientific theories of emotions."

Supervisores: Michael Pauen, Jesse Prinz, e Isabel Dziobek

Jurados: Michael Pauen, Jesse Prinz, y Henrik Walter

Calificada Summa Cum Laude.

10.2014 - 08.2016 Master of Arts

Berlin School of Mind and Brain

Humboldt-Universität zu Berlin (Berlín, Alemania)

Título convalidado en Colombia (Resolución 008760 del 5 de Junio de 2020)

Tesis: "Defining emotions scientifically: Folk-psychology and natural kinds"

Supervisores: Jesse Prinz and Michael Pauen

07.2009 - 03.2014 Filósofo

Escuela de Ciencias Humanas

Universidad del Rosario (Bogotá, Colombia)

Tesis: "La naturalización de las emociones: anotaciones a partir de Wittgenstein"

Supervisor: Carlos Alberto Cardona Suárez

Experiencia profesional

01.2020 - presente Profesor de hora cátedra

Escuela de Ciencias Humanas, Universidad del Rosario (Bogotá, Colombia)

Cursos:

- Argumentación (2020-II)
- Lógica ECH (2020-I, 2020-IS, 2020-II)
- Metodologías de Investigación (2020-I, 2020-II)

10.2017 - 02.2019 Docente de cátedra

Berlin School of Mind and Brain, Humboldt-Universität zu Berlin (Berlín, Alemania) Cursos:

- Tutorial: Philosophy of Mind (WiSe 17/18, WiSe 18/19)
- Psychology of Emotions (SoSe 18)

01.2013 - 12.2016 Asistente de investigación

Escuela de Ciencias Humanas, Universidad del Rosario (Bogotá, Colombia)

Proyecto de investigación: "La pirámide visual: evolución de un instrumento conceptual"

Grupo de Investigación en Lógica, Epistemología, y Filosofía de la Ciencia (PHILOGICA)

Áreas de especialización

- Filosofía de las emociones
- Filosofía de la psicología y de la neurociencia
- Filosofía de las ciencias

Áreas de competencia

- Filosofía de la mente y de la ciencia cognitiva
- · Psicología y neurociencia de las emociones
- Lógica
- Filosofía moderna

Publicaciones

- Loaiza, J. R. (2020). "Emotions as functional kinds: A meta-theoretical approach to constructing scientific theories of emotions.". Dissertation, Humboldt-Uinversität zu Berlin [Link]
- Loaiza, J. R. (2020). "Emotions and the problem of variability". Review of Philosophy and Psychology. [Link]
- Loaiza, J. R. (2017). "Molyneux's question in Berkeley's Theory of Vision". *THEORIA. Revista de Teoría, Historia y Fundamentos de la Ciencia*, 32(2), 231-247. [Link]
- Eickers, G., Loaiza, J. R., and Prinz, J. (2017). "Embodiment, Context-Sensitivity, and Discrete Emotions: A Response to Moors". *Psychological Inquiry*, 28(1), 31–38. [Link]
- Cardona Suárez, C. A. and Loaiza, J. R. (2016). "¿Cómo construir cuerpos en el universo cartesiano? ". Anales del Seminario de Historia de la Filosofía, 33(2), 489-515. [Link]
- Loaiza, J. R., Montenegro, N., and Cardona Suárez, C. A. (2016). "El problema de Molyneux: problemas empíricos y conceptuales". In Gómez Gutiérrez, O. L. and Racines Correa, J. I. (comps.), En los límites de la ciencia y la filosofía: debates actuales (pp. 105-126). Cali: Universidad del Valle. ISBN: 9789587652505
- Loaiza Arias, J. R. (2016). "La naturalización de las emociones: anotaciones a partir de Wittgenstein ". Ópera Prima. Bogotá: Universidad del Rosario. [Link]
- Loaiza, J. R. (2014). "La introspección en la psicología de William James: una mirada fenomenológica". Légein, (18), 59–72.

Premios, financiación y becas

| • | • |
|-------------------|---------------------------------------------------------------------------------------------------------------------------------------------|
| 07.2020 | Calificación Summa cum laude a tesis de doctorado. Humboldt-Universität zu Berlin (Alemania) |
| 10.2019 - 12.2019 | Beca de transición a etapa postdoctoral Berlin School of Mind and Brain, Humboldt-Universität zu Berlin (Alemania) |
| 10.2016 - 09.2019 | Beca para doctorantes para estancias cortas de investigación. Deutscher Akademischer Austauschdienst (DAAD) (Bonn, Alemania) |
| 10.2016 - 09.2019 | Beca completa para doctorado Berlin School of Mind and Brain, Humboldt-Universität zu Berlin (Alemania) |
| 02.2015 | Candidato al premio "Otto de Greiff" a los mejores trabajos de grado. Área: Ciencias sociales Universidad del Rosario (Bogotá, Colombia) |
| 08.2014 - 09.2016 | Crédito-Beca DAAD-Colfuturo Deutscher Akademischer Austauschdienst (DAAD) & COLFUTURO |
| 02.2014 | Mención meritoria al trabajo de grado (Pregrado) Universidad del Rosario (Bogotá, Colombia) |
| 11.2012 | Incentivo al mérito académico por mejor promedio del programa en el semestre (Filosofía) Universidad del Rosario (Bogotá, Colombia) |
| | |

- 05.2011 Incentivo al mérito académico por mejor promedio del programa en el semestre (Filosofía) Universidad del Rosario (Bogotá, Colombia)
- 07.2009 03.2014 **Beca Excelencia Académica 100%.**Universidad del Rosario (Bogotá, Colombia)

Charlas y presentaciones selectas en eventos académicos

09.2020 Sesgo implícito, externalismo y segunda persona

Cátedra Interuniversitaria de Filosofía. Corporación Universitaria Minuto de Dios, Universidad Agustiniana, Universidad del Rosario, Universidad de la Sabana, Universidad San Buenaventura, Universidad El Bosque (Bogotá, Colombia)

02.2020 Sesgo implícito y segunda persona

Simposio: Intersubjetividad y Segunda Persona. Pontificia Universidad Javeriana (Bogotá, Colombia)

06.2019 Emotions and the problem of variability

European Philosophical Society for the Study of the Emotions (EPSSE). Università di Pisa (Pisa, Italia)

05.2019 Non-human animal emotions and emotion kinds

Workshop: Emotions and the arts. Sociedad Argentina de Análisis Filosófico (SADAF) (Buenos Aires, Argentina)

11.2018 The role of folk-psychology in the emotion kinds debate

Emotions and Emotion Concepts Conference. Universität Bern (Berna, Suiza)

11.2018 Can functionalism save emotions from elimination?

IX Congreso de la Sociedad Española de Lógica, Metodología y Filosofía de la Ciencia. Sociedad Española de Lógica, Metodología y Filosofía de la Ciencia Universidad Nacional de Educación a Distancia (UNED) (Madrid, España)

10.2018 ¿Qué puede decir la ciencia sobre las emociones? Entre el naturalismo y el construccionismo.

Seminario de Filosofía de la Mente y Ciencia Cognitiva. Semillero de Investigación en Filosofía de la Mente y Ciencia Cognitiva Pontificia Universidad Javeriana (Cali, Colombia)

05.2018 Non-human animal emotions and emotion kinds

V Congreso de la Asociación Latinoamericana de Filosofía Analítica & V Congreso Colombiano de Lógica, Epistemología y Filosofía de la Ciencia. Asociación Latinoamericana de Filosofía Analítica (ALFAn) & Grupo de Investigación en Lógica, Epistemología, y Filosofía de la Ciencia (PHILOGICA) Universidad del Rosario & Universidad de Los Andes (Bogotá, Colombia)

10.2017 Explication, elimination, and modelling: what to do with folk concepts?

Analysis and explication – traditional and contemporary approaches (Workshop). Heinrich-Heine Universität Düsseldorf (Düsseldorf, Alemania)

08.2017 Backtracking natural kinds

9th European Congress of Analytic Philosophy. European Society for Analytic Philosophy - Ludwig-Maximilians-Universität München (Múnich, Alemania)

Tesis y proyectos académicos dirigidos

07.2019 - 03.2020 How can an embodied theory of emotions explain the underlying mechanisms of Heart Rate Variability Biofeedback in the regulation of emotions?

Tesis de maestría. Estudiante: Mario Suárez

Berlin School of Mind and Brain. Humboldt-Universität zu Berlin (Alemania)

08.2018 - 11.2018 What can computational models in psychiatry explain? Proyecto de investigación independiente (Maestría). Estudiante: Laura Weidinger Berlin School of Mind and Brain, Humboldt-Universität zu Berlin (Alemania) 04.2018 - 08.2018 Against the claim of in-principle possiblity of moral enhancement via emotion modulation Proyecto de investigación independiente (Maestría). Estudiante: Bojana Grujičić Berlin School of Mind and Brain, Humboldt-Universität zu Berlin (Alemania)

Otras actividades académicas

| 08.2020 - 12.2020 | Co-organizador Cátedra Interuniversitaria de Filosofía – Corporación Universitaria Minuto de Dios, Universidad Agustiniana, Univeridad del Rosario, Universidad de la Sabana, Universidad San Buenaventura, Universidad El Bosque |
|--------------------|--------------------------------------------------------------------------------------------------------------------------------------------------------------------------------------------------------------------------------------------|
| 04.2019 - 05.2019 | Investigador visitante Instituto de Investigaciones Filosóficas – Sociedad Argentina de Análisis Filosófico (IIF- SADAF) |
| 05.2018 - 12.2019 | Miembro cofundador Minorities and Philosophy (MAP) Berlin Chapter |
| 04.2017 - 12.2018 | Asistente editorial y administrador de tecnologías Journal of Philosophy of Emotion |
| 04.2015 - presente | Miembro Investigador Grupo de Investigación en Lógica, Epistemología y Filosofía de la Ciencia (PHILOGICA) |

Cursos de corta duración y talleres

| 08.2020 | Applied Machine Learning in Python University of Michigan on Coursera |
|---------|------------------------------------------------------------------------------------------------------------------|
| 08.2020 | Applied Plotting, Charting & Data Representation in Python University of Michigan on Coursera |
| 08.2020 | Introduction to Data Science in Python University of Michigan on Coursera |
| 06.2019 | Publishing in the Humanities and the Social Sciences Humboldt Graduate School, Humboldt-Universität zu Berlin |
| 06.2019 | Grant Proposal Writing Humboldt Graduate School, Humboldt-Universität zu Berlin |
| 06.2018 | Academic Writing Humboldt Graduate School, Humboldt-Universität zu Berlin |
| 02.2017 | Scientific Presentation Humboldt Graduate School, Humboldt-Universität zu Berlin |

Idiomas

- Español (nativo)
- Inglés (avanzado; TOEFL iBT: 115)
- Alemán (intermedio, B2)
- Catalán (básico, A2)

Revisor par en revistas académicas

- Emotion Review (Q1, IF: 3.31)
- Daimon (Q2, IF: 0.06)
- Estudios de Filosofía
- Frontiers in Psychology (Q1, IF: 2.39)

Habilidades técnicas

- Programación y ciencia de datos con Python (intermedio)
- Lenguajes de programación R y Javascript (básico)
- Implementación de Open Journal Systems (OJS)
- Tipografía y diseño: HTML, CSS, LaTeX